【裁判字號】    99,審交易,89
【裁判日期】    990730
【裁判案由】    過失致死等
【裁判全文】
臺灣桃園地方法院刑事判決            99年度審交易字第89號
公  訴  人  臺灣桃園地方法院檢察署檢察官
被      告  丙○○
            甲○○○○○○○○.
上列被告因過失致死等案件，經檢察官提起公訴（99年度偵字第
7493號），被告於本院準備程序進行中，就被訴事實均為有罪之
陳述，經本院告知簡式審判程序意旨，並聽取公訴人及被告之意
見後，本院裁定依簡式審判程序審理，判決如下：
    主  文
丙○○因過失致人於死，處有期徒刑陸月，如易科罰金，以新臺
幣壹仟元折算壹日。緩刑貳年。
甲○○○○○○○○○ ○○○○○○○○ 因過失致人於死，處有期徒刑肆月，如易
科罰金，以新臺幣壹仟元折算壹日。緩刑貳年。
    事  實
一、丙○○於民國99年1 月17日下午5 時30分許，駕駛車牌號碼
    7057-HR 號自用小貨車，沿桃園縣觀音鄉○○街由成功路往
    泰安街方向行駛，在行經桃園縣觀音鄉○○街與建國路之無
    號誌之交岔路口時，明知行經無號誌之交岔路口，應減速慢
    行，作隨時停車之準備，且左方車應暫停讓右方方車先行；
    又駕駛人應注意車前狀況，並隨時採取必要之安全措施，並
    依當時之天候晴、夜間有照明、路面乾燥、無缺陷、無障礙
    物、視距良好，顯無不能注意之情形。適時有甲○○○○○○○○○ ○
    ○○○○○○○ （中文姓名：「李源進」，下稱李源進）於飲酒後
    （呼氣所含酒精濃度達0.8mg/l ，該次酒後駕車之公共危險
    犯行，另經本院以99年度壢交簡字第514 號判處罰金新臺幣
    60,000元），無照騎乘車牌號碼9FW-071 號重型機車，搭載
    SRIBUNRUANG BUTSEE（中文姓名：「普西」，下稱普西），
    沿桃園縣觀音鄉○○路由民族路往大同一路方向行駛，於行
    經前揭桃園縣觀音鄉○○街與建國路之無號誌之交岔路口時
    ，明知行經無號誌之交岔路口，應減速慢行，作隨時停車之
    準備，且又駕駛人應注意車前狀況，並隨時採取必要之安全
    措施，並依當時之天候晴、夜間有照明、路面乾燥、無缺陷
    、無障礙物、視距良好，顯無不能注意之情形，而疏未注意
    ，遂與丙○○駕駛之上揭7057-HR 號自用小貨車發生碰撞，
    李源進人車倒地，因而受有胸部挫傷、臉部挫傷、右膝擦傷
    ；普西則受有外傷性顱內出血、頭骨開放性骨折等傷害，送
    醫急救無效後，普西仍於99年1 月19日上午9 時51分許死亡
    。丙○○、李源進肇事後，在其過失致死等犯行尚未被有偵
    查犯罪職權之公務員發覺前，向處理本件車禍之警員自首肇
    事並接受裁判。
二、案經桃園縣政府警察局大園分局報告臺灣桃園地方法院檢察
    署檢察官偵查起訴。
    理  由
一、本案被告丙○○、李源進所犯均係死刑、無期徒刑或最輕本
    刑為3 年以上有期徒刑以外之罪，其於本院準備程序期日中
    就被訴事實均為有罪之陳述，經本院告知簡式審判程序之旨
    ，並聽取當事人意見後，由本院依刑事訴訟法第273 條之1
    第1 項規定裁定進行簡式審判程序，合先敘明。
二、上揭犯罪事實，業據被告丙○○、李源進於警詢、檢察官偵
    訊及本院審理時坦承不諱，並有被害人家屬乙○○○○○○○○○○ ○○
    ○○○○○○○○、證人LAOKUNTAR THAMAWUT分別於警詢、檢察官偵
    訊及本院審理時之陳述，此外，並有道路交通事故現場圖、
    道路交通事故調查報告表（一）、（二）、桃園縣政府警察
    局道路交通事故當事人酒精測定紀錄表、桃園縣政府警察局
    舉發違反道路交通管理事件通知單、桃園縣政警察局汽車駕
    駛人酒後駕車生理協調平衡檢測紀錄卡、刑法第一百八十五
    條之三案件測試觀察紀錄表、壢新醫院診斷證明書、相驗筆
    錄、臺灣桃園地方法院檢察署相驗屍體證明書、臺灣桃園地
    方法院檢察署檢驗報告書、相驗照片、現場採證相片等在卷
    可稽。綜上所述，足認被告自白與事實相符，堪以採信。本
    件事證明確，被告二人犯行均可以認定，各應依法論罪科刑
    。
三、核被告潘德昌所為，係犯刑法第276 條第1 項之過失致死罪
    及刑法第284 條第1 項前段之過失傷害罪；被告李源進所為
    ，係犯刑法第276 條第1 項之過失致死罪。被告丙○○以一
    過失行為，同時造成告訴人即被告李源進受傷及普西死亡之
    結果，為想像競合犯，應依刑法第55條之規定，從一重之過
    失致死罪處斷。被告李源進飲酒後，無駕駛執照駕車，業據
    被告李源進於警詢時供承明確，復有道路交通事故調查表（
    二）、桃園縣政府警察局舉發道路交通管理事件通知單、本
    院99年度壢交簡字第514 號判決各1 紙在卷足憑，應依道路
    交通管理處罰條例第86條第1 項之規定，加重其刑。另被告
    丙○○、李源進於警員到場處理後，主動向警員陳明其為肇
    事車輛駕駛人，自首而受裁判，此有桃園縣政府警察局道路
    交通事故肇事人自首情形紀錄表、桃園縣政府警察局道路交
    通事故調查筆錄各1 份可按，爰均依刑法第62條前段規定減
    輕其刑。被告李源進就所犯過失致死罪，同時有刑之加重及
    減輕事由，應先加後減之。爰審酌被告二人對注意義務之違
    反，過失情節、過失行為之態樣，智識程度，並造成告訴人
    即被告李源進受傷、被害人普西死亡之結果、惡性非屬輕微
    ，然犯罪後均坦承犯行，態度尚可等一切情狀，分別量處如
    主文所示之刑，並各諭知易科罰金之折算標準，以示懲儆。
    末查，被告二人前均未曾受有期徒刑以上刑之宣告，有臺灣
    高等法院被告前案紀錄表、臺灣高等法院前案案件異動查證
    作業各1 份在卷可查，渠等因一時疏忽，致人死亡，經此次
    刑之宣告，應知所惕勉而無再犯之虞，且已與被害人家屬達
    成和解，有本院99年6 月1 日準備程序筆錄、理賠支付對象
    明細表、華南商業銀行匯款單等在卷足憑，本院認渠等所受
    宣告刑均以暫不執行為適當，併均宣告緩刑2 年，用啟自新
    。
據上論斷，應依刑事訴訟法第273 條之1 第1 項、第299 條第1
項前段，刑法第276 條第1 項、第284 條第1 前段、第55條、第
62條前段、第74條第1 項第1 款，道路交通管理處罰條例第86條
第1 項、刑法施行法第1 條之1 第1 項、第2 項前段，判決如主
文。
本案經檢察官潘怡華到庭執行職務。
中    華    民    國    99    年    7     月    30    日
                        刑事庭  法  官  劉為丕
以上正本證明與原本無異。
如不服本判決應於收受判決後10日內向本院提出上訴書狀，並應
敘述具體理由。其未敘述上訴理由者，應於上訴期間屆滿後20日
內向本院補提理由書( 均須按他造當事人之人數附繕本) 「切勿
逕送上級法院」。
                                書記官  吳忻蒨
中    華    民    國    99    年    7     月    30    日
附錄本案論罪科刑依據之法條：
刑法第276條
因過失致人於死者，處2 年以下有期徒刑、拘役或2 千元以下罰
金。
從事業務之人，因業務上之過失犯前項之罪者，處5 年以下有期
徒刑或拘役，得併科3 千元以下罰金。
刑法第284條
因過失傷害人者，處6 月以下有期徒刑、拘役或5 百元以下罰金
，致重傷者，處1 年以下有期徒刑、拘役或5 百元以下罰金。
從事業務之人，因業務上之過失傷害人者，處1 年以下有期徒刑
、拘役或1 千元以下罰金，致重傷者，處3 年以下有期徒刑、拘
役或2 千元以下罰金。

司法院資訊處製作；財團法人民間司法改革基金會備份。
